tr: Deniz taşıtlarının özellikleri: Banyo; Sintine pompası; Bimini üst; Fren sistemi; Kabin; Flybridge; Jakuzi; Mutfak; Ters; Çekme kancası; Diğer
ko: 선박 기능: 화장실; 빌지 펌프; 비미니 탑; 브레이크 시스템; 선실; 플라이브리지; 자쿠지; 부엌; 역방향; 견인고리; 기타
fr: Caractéristiques de l’embarcation: Salle de bain; Pompe de cale; Toit Bimini; Système de freinage; Cabine; Flybridge; Jacuzzi; Cuisine; Marche arrière; Crochet d’attelage; Autre
hr-HR: Značajke plovila: Kupaonica; Kaljužna pumpa; Bimini tenda; Kočioni sustav; Kabina; Most; Jacuzzi; Kuhinja; Rikverc; Kuka za vuču; Ostalo
sk-SK: Vlastnosti plavidiel: Kúpeľňa; Ponorné čerpadlo; Strieška Bimini; Brzdový systém; Kabína; Flybridge; Jacuzzi; Kuchyňa; Obrátené; Ťažný hák; Iné
bg-BG: Характеристики на плавателен съд: Баня; Трюмна помпа; Покривало „Бимини“; Спирачна система; Кабина; Flybridge; Джакузи; Кухня; Обратен ход; Кука за теглене; Други
it: Funzionalità della moto d'acqua: Bagno; Pompa di sentina; Tendalino; Sistema frenante; Cabina; Flybridge; Jacuzzi; Cucina; Inversione; Gancio di traino; Altro
cs: Vlastnosti plavidla: Koupelna; Kalové čerpadlo; Přístřešek proti slunci; Brzdový systém; Kabina; Flybridge; Jacuzzi; Kuchyně; Reverzní; Tažný hák; Jiné
el: Χαρακτηριστικά σκάφους: Τουαλέτα; Αντλία υδροσυλλεκτών; Μπιμινι τοπ; Σύστημα φρένων; Καμπίνα; Flybridge; Τζακούζι; Κουζίνα; Αντίστροφο; Γάντζος ρυμούλκησης; Άλλο
hu: Vízi jármű jellemzői: Fürdőszoba; Fenékvízszivattyú; Bimini felső; Fékrendszer; Kabin; Flybridge; Jakuzzi; Konyha; Fordított; Vonóhorog; Egyéb
nb: Båtfunksjoner: Baderom; Lensepumpe; Biminitopp; Bremsesystem; Hytte; Kommandobro; Jacuzzi; Kjøkken; Omvendt; Tilhengerkrok; Annet
zh-TW: 船艇特點: 浴室; 艙底泵; 遮陽棚; 煞車系統; 小屋; 飛橋; 按摩浴缸; 廚房; 反向; 拖曳鉤; 其他
de: Eigenschaften des Wasserfahrzeugs: Badezimmer; Bilgenpumpe; Bimini-Verdeck; Bremssystem; Kabine; Flybridge; Whirlpool; Küche; Umkehren; Abschlepphaken; Sonstiges
en: Watercraft features: Bathroom; Bilge pump; Bimini top; Brake system; Cabin; Flybridge; Jacuzzi; Kitchen; Reverse; Tow hook; Other
sl-SI: Lastnosti vodnega plovila: Kopalnica; Kalužna črpalka; Bimini streha; Zavorni sistem; Kabina; Flybridge; Jacuzzi; Kuhinja; Vzvratno; Vlečna kljuka; Drugo
ja: ウォータークラフトの特徴: 浴室; ビルジポンプ; ビミニトップ; ブレーキ装置; キャビン; フライブリッジ; ジャグジー; 台所; 逆; 牽引フック; その他
es: Características de la embarcación: Cuarto de baño; Bomba de achique; Toldo bimini; Sistema de frenos; Cabina; Puente volante; Jacuzzi; Cocina; Marcha atrás; Gancho de remolque; Otros
pt-BR: Características da embarcação: Banheiro; Bomba de esgoto; Toldo; Sistema de frenagem; Cabine; Flybridge; Jacuzzi; Cozinha; Invertido; Gancho de reboque; Outro
vi: Đặc điểm tàu thủy: Phòng tắm; Bơm đáy tàu; Tấm che tàu bimini; Hệ thống phanh; Cabin; Tầng lái nóc; Bể sục; Phòng bếp; Đảo ngược; Móc kéo; Khác
ro-RO: Caracteristicile ambarcațiunilor: Baie; Pompă de santină; Prelată; Sistem de frânare; Cabină; Flybridge; Jacuzzi; Bucătărie; Marșarier; Cârlig de remorcare; Altele
zh-CN: 船舶特点: 浴室; 舱底泵; 遮阳蓬; 制动系统; 隔间; 飞桥; 按摩浴缸; 厨房; 反向; 拖钩; 其他
nl: Kenmerken watervoertuig: Badkamer; Lenspomp; Bimini-top; Remsysteem; Cabine; Buitenbesturing; Jacuzzi; Keuken; Achteruit; Trekhaak; Andere
lt-LT: Vandens transporto priemonės ypatybės: Vonios kambarys; Triumo siurblys; Medžiaginis stogelis; Stabdžių sistema; Kabina; „Flybridge“ denis; Jacuzzi; Virtuvė; Atbulinis; Vilkimo kablys; Kita
pl: Charakterystyka jednostki pływającej: Łazienka; Pompa zęzowa; Góra od bimini; Układ hamulcowy; Kabina; Mostek; Jacuzzi; Kuchnia; Odwróć; Hak holowniczy; Inne
fi: Vesikulkuneuvojen ominaisuudet: Kylpyhuone; Tyhjennyspumppu; Bimini kate; Jarrujärjestelmä; Matkustamo; Yläohjaamo; Poreallas; Keittiö; Käänteinen; Hinauskoukku; Muu
th: คุณลักษณะของเรือ: ห้องน้ำ; ท่อสูบน้ำสกปรกใต้ท้องเรือ; หลังคาบีมินี่; ระบบเบรก; ไฟห้องโดยสาร; เรือฟลายบริดจ์; อ่างจากุซซี; ห้องครัว; พลิกกลับ; ตะขอลากจูง; อื่นๆ
pt-PT: Recursos de embarcações: Casa de banho; Bomba de esgoto; Parte superior do bimini; Sistema de travagem; Cabana; Flybridge; Jacuzzi; Cozinha; Reverter; Gancho de reboque; Outro
sv: Detaljer för vattenskoter: Badrum; Länspump; Bimini-topp; Bromssystem; Kabin; Flybridge; Jacuzzi; Kök; Omvänd; Dragkrok; Övrigt
ru: Характеристики плавсредства: Ванная комната; Трюмный насос; Биминитоп; Система торможения; Каюта; Флайбридж; Джакузи; Кухня; Задний ход; Буксирный крюк; Другой
da: Vandfartøjsfunktioner: Badeværelse; Lænsepumpe; Bimini-top; Bremsesystem; Kabine; Flybridge; Jacuzzi; Køkken; Omvendt; Trækkrog; Andet